# 仓储企业收入确认的问题

提问人：geloder 时间：2022-11-29 15:26:06
陈老师，求助一个问题。一家仓储企业签订仓储合同，有“入库”、“仓储”、“出库”三个服务，并且各自约定了三个价格，其中前两者由存货人支付，出库费用由提货人支付，那么应该视为三个单项履约义务还是一个呢？如果想要简化核算，是否需要约定一个综合的价格，让整个服务视为一个服务比较好？
@chenyiwei

回答人：chenyiwei
一般视为三个单项履约义务，尤其是出库环节的服务，因为由提货人付费，故更应单独考虑。
这三项业务的毛利率存在差异应当是正常的，履约进度也不具有可比性。不建议为了均衡毛利率而人为约定一个综合价格。